【裁判字號】    95,聲,912
【裁判日期】    950602
【裁判案由】    返還擔保金
【裁判全文】
臺灣高雄地方法院民事裁定               95年度聲字第912號
聲  請  人  大眾商業銀行股份有限公司
法定代理人  丙○○
訴訟代理人  甲○○
相  對  人  丁○○
            即乙○○○○○
相  對  人  己○○
            戊○○○
上列當事人間聲請返還擔保金事件，本院裁定如下：
    主    文
本院九十四年度存字第一六三八號提存事件，聲請人所提存之擔
保金新台幣壹拾伍萬肆仟元准予返還。
    理    由
一、按訴訟終結後，供擔保人證明已定二十日以上期間催告受擔
    保利益人行使權利而未行使者，法院應依供擔保人之聲請，
    以裁定命返還其提存物，民事訴訟法第104 條第1 項第3 款
    定有明文，又「民事訴訟法第一百零四條第一項第二款所謂
    訴訟終結，應從廣義解釋，包括執行程序終結在內，本件再
    抗告人 (即債權人)如 確已聲請撤銷假扣押裁定，並撤回假
    扣押執行之聲請，復定二十日以上之期間催告受擔保利益人
    即相對人行使權利而未行使者，似不妨適用上開條文之規定
    ，准許再抗告人領回其因聲請假扣押而提供之擔保金。」，
    最高法院75年台抗字第261 號亦著有裁判意旨可供參照。
二、本件聲請意旨略以伊與相對人間清償債務事件前遵本院94年
    度裁全字第2471號民事裁定提供新台幣154,000 元為擔保，
    並以本院94年度存字第1638號提存事件予以提存而進行假扣
    押在案，茲該假扣押事件業經伊聲請撤回執行而告終結，而
    伊於執行程序終結後，並已於94年12月6 日以台南小東郵局
    第423 號存證信函催告受擔保利益人即相對人於20日內行使
    權利，而該存證信函除相對人戊○○○於同年12月7 日收受
    外，相對人丁○○、己○○因無法送達，經鈞院以95年度岡
    聲字第9 號民事裁定准就該存證信函所示意思表示之通知為
    公示送達後，伊並已於95年3 月28日刊登中國時報完畢，且
    該公示送達業已屆於時效，惟相對人迄今仍未主張行使權利
    ，伊依法自得請求發還前開擔保金等語。
三、本件聲請人主張之前開事實，業據其提出本院94年度裁全字
    第2471號民事裁定、94年度存字第1638號提存書、聲請撤回
    狀、本院執行處塗銷查封登記書、存證信函暨掛號回執、本
    院岡山簡易庭95年度岡聲字第9 號裁定、廣告證明單、廣告
    費收據等件為證，且經本院查核無訛，則依上開規定，聲請
    人聲請發還擔保金，依法自無不合，應予准許。
四、依民事訴訟法第104條第1項第3款，裁定如主文。
中    華    民    國    95    年    6     月    2     日
                  民事第五庭    法  官  黃宏欽
正本證明與原本無異。
如不服本裁定應於送達10日內向本院提出抗告狀，並繳納裁判費
新台幣1,000元。
中    華    民    國    95    年    6     月    2     日
                                書記官  楊明月


司法院資訊處製作；財團法人民間司法改革基金會備份。
